【裁判字號】    98,簡上,272
【裁判日期】    981223
【裁判案由】    傷害
【裁判全文】
臺灣臺南地方法院刑事判決             98年度簡上字第272號
聲  請  人  臺灣臺南地方法院檢察署檢察官
上  訴  人
即  被  告  丁○○
上列被告因傷害案件，不服本院98年度簡字第1966號中華民國98
年8月31日第一審判決（聲請案號：98年度偵字第16416號），提
起上訴，本院管轄之第二審合議庭判決如下：
    主    文
上訴駁回。
    事實及理由
一、本案經本院審理結果，認第一審簡易判決認定之犯罪事實並
    無不當，爰引用如附件所示之刑事簡易判決所記載之犯罪事
    實及證據(原審判決書誤附不起訴處分書正本部分不予援用)
    。
二、經查：本件被告對於其與友人動手毆打告訴人等情，矢口否
    認，於本院審理中辯稱：我沒有毆打告訴人，我們只是嚴重
    口角而已；有多位證人證述我們未曾毆打告訴人，原審不予
    採用，而且沒有任何攝影機錄到我們有打人的行為云云。然
    查：
  (一)被告與其不詳姓名友人多人，於上揭地點毆打告訴人乙節，
    業據告訴人於警詢、檢察官偵查及本院審理中證述明確，其
    證言前後一致並無矛盾，應堪採信。
  (二)本件事發地點在台南市警察局第三分局安中派出所斜對面，
    告訴人為被告等人毆打後隨即跑進安中派出所報案，並由當
    日值班警員乙○○處理，復由巡邏警員丙○○帶同告訴人至
    現場瞭解案情。經本院依職權傳喚證人即上揭2位警員到庭
    ，渠2人雖均證稱無法清楚記得告訴人身上是否有傷痕等語
    ，惟參酌：
    (1)證人丙○○警員於本院審理中證稱：警卷第6頁民眾言詞
      告訴紀錄表是告訴人戊○○記載的，記錄人是蓋我的職章
      。這張紀錄表，是戊○○事發當天拿到診斷證明書後，到
      派出所報案時所寫的。戊○○他被打時，他有到派出所報
      案，是在派出所對面說對面有人打架。當時有看到戊○○
      身上好像衣服有被抓破。頭上、臉上好像有抓痕，大概那
      個時候我好像就有直接跟他說，你被人家打，如果你要告
      傷害，直接到醫院開立診斷書拿到派出所報案，他說他會
      去開等語(見本院卷第39-43頁)。我跟原告到現場時，我
      印象中他是穿一件白色的汗衫，可能他之後有穿起來或如
      何，但是衣服就是有破破的感覺。好像沒有很大、很明顯
      的傷，但是很明顯可以看得出來有打架過的痕跡等語(見
      本院卷第64、65頁)。
    (2)證人即當日安中派出所值班警員乙○○於本院審理中證稱
      ：我在值班過程中，有人跑進來派出所報案說他被打，最
      早報案時間大約接近快下班時，大約一點多左右。來報案
      那個人跟我們反映說他被打，當時因為有慌張的情形，我
      跟他說我請線上巡邏人員丙○○警員陪他到現場去了解，
      再陪他到現場觀察看看，看現場有無其他人在現場，我感
      覺報案人比較慌張，感覺剛被毆打的感覺等語(見本院卷
      第51-54頁)。
    互核告訴人與證人2人之證言，已經可以證明被告與其不詳
    姓名之友人多人，於上揭時間、地點，確有毆打告訴人之犯
    行。
  (三)再事發現場在安中派出所斜對面，距離安中派出所不超過30
    公尺，此據證人乙○○警員證述在卷(見本院卷第53頁)，且
    為被告所不否認已如前述。可知告訴人係在被告與其友人眼
    前趁隙跑至派出所報案者，若被告等人確實未曾毆打告訴人
    ，僅為嚴重口角而已，為何不停留現場與到場之警員澄清？
    又為何不明確指出在場之友人為何人，並使渠到庭作證，以
    證明渠等未曾毆打告訴人？在在均與常情不符，依此亦足認
    被告所辯應不足採信。
  (四)告訴人為被告毆打後於當日隨即至郭綜合醫院就診，其所受
    之傷害為頭皮、胸部、左上臂、左足挫擦傷、右手撕裂傷等
    傷害，並經醫院以縫合手術縫合後始離院，且尚須回門診追
    蹤複診，此有該院97年9月15日所開立之診字第151266號診
    斷證明書1紙附卷可稽(見警卷第8頁)。可見告訴人所受之傷
    害非謂輕微，衡情亦無故意自為傷害攀誣被告之可能。
  (五)被告雖提出證人陳明羽於檢察事務官偵查之證言以證明其未
    曾毆打告訴人云云，然查證人陳明羽於檢察事務官偵查中之
    證言(見偵卷第69、70頁)未經具結屬傳聞證據，且當庭經檢
    察官主張並無證據能力(見本院卷第30頁)，而被告又不聲請
    本院傳喚證人陳明羽到庭作證(見本院卷第30頁)，實與常情
    不符，此部分自不得逕採為被告有利之證明。
  (六)綜上所述，足認被告所辯無非係事後卸責之詞而不足採，故
    事發現場縱無任何錄影機錄得被告毆打告訴人之畫面，亦已
    足堪認定被告上揭傷害犯行。
三、核被告所為，係犯刑法第277條第1項之傷害罪。原審以被告
    罪證明確，適用刑事訴訟法第449條第1項前段、第454條第2
    項，刑法第28條、第277條第1項、第47條第1項、第41條第1
    項前段，刑法施行法第1條之1之規定，量處拘役40日，並諭
    知如易科罰金之折算標準，認事用法均無違誤。被告之上訴
    意旨不足採信，原審之認事用法既無違誤，其量刑亦堪允適
    ，且無違背法令之處，本院認尚無撤銷改判之理由，被告空
    言指摘原判決不當而提起本件上訴，核無理由，應予駁回。
據上論斷，應依刑事訴訟法第455條之1第1項、第3項、第373條
、第368條、第364條，判決如主文。
本案經檢察官甲○到庭執行職務。
中    華    民    國    98    年    12    月    23    日
                  刑事第六庭  審判長  法官  蔡直青
                                      法官  吳坤芳
                                      法官  郭瓊徽
以上正本證明與原本無異。
不得上訴。
                                    書記官  王政煌
中    華    民    國    98    年    12    月    24    日
論罪法條：
中華民國刑法第277條
傷害人之身體或健康者，處3年以下有期徒刑、拘役或1千元以
  下罰金。
犯前項之罪因而致人於死者，處無期徒刑或7年以上有期徒刑
  ；致重傷者，處3年以上10年以下有期徒刑。

司法院資訊處製作；財團法人民間司法改革基金會備份。
